【裁判字號】    97,上訴,2311
【裁判日期】    980107
【裁判案由】    毒品危害防制條例
【裁判全文】
臺灣高等法院臺中分院刑事判決        97年度上訴字第2311號
上  訴  人
即  被  告  乙○○
選任辯護人  陳芝荃  律師
上列上訴人因違反毒品危害防制條例案件，不服臺灣臺中地方法
院97年度訴字第1413號，中華民國97年8月6日第一審判決（起訴
案號：臺灣苗栗地方法院檢察署96年度偵字第375 號），提起上
訴，本院判決如下：
    主  文
上訴駁回。
    事  實
一、乙○○曾因違反毒品危害防制條例案件，經臺灣臺中地方法
    院判處有期徒刑八月、有期徒刑五月，並定應執行刑為有期
    徒刑一年確定，於民國（下同）九十五年四月二十七日縮刑
    期滿而執行完畢，詎其竟仍意圖營利，基於販賣第一級毒品
    海洛因之犯意，並以其所有之門號0000000000號
    行動電話為聯絡工具，於九十五年十二月十日上午九時十六
    分十八秒及九時二十七分五十三秒通話後某時，約在臺中縣
    梧棲鎮某萊爾富超商前，將海洛因以一小包重量約零點二公
    克以新台幣（下同）五百元之價格，販賣予Ａ１（年籍詳卷
    ）。嗣於九十六年一月五日五時許，乙○○始在臺中縣梧棲
    鎮○○路○段七四一巷三十七弄十一號前DH-六二五一號小
    客車上為警查獲，並扣得前揭0000000000號行動
    電話一支（含SIM卡）。
二、案經臺中縣警察局移請臺灣苗栗地方法院檢察署檢察官偵查
    起訴，嗣因管轄錯誤而移送臺灣臺中地方法院審理。
    理  由
壹、證據能力部分
一、被告乙○○之警詢筆錄，無證據能力：
    按依刑事訴訟法第一百條之一第一項、第一百條之二規定，
    司法警察詢問犯罪嫌疑人時，除有急迫情況且經記明筆錄者
    外，應全程連續錄音；必要時，並應全程連續錄影。揆其立
    法意旨，乃在建立詢問筆錄之公信力，並促使偵查機關恪遵
    詢問程序之規定，以確保程序之合法正當。是被告之自白縱
    經證明係本諸自由意志所為，而非出於不正之方法，亦難謂
    其受正當法律程序保障之訴訟上權益，業已完全獲得滿足，
    並得據以免除或減輕上開為擔保偵查機關恪遵訴訟上作為與
    不作為規定，所課予應全程錄音或錄影之義務。又司法警察
    未依規定全程連續錄音或錄影所進行之詢問筆錄，屬違背法
    定程序取得之證據，其有無證據能力，仍應由法院適用同法
    第一百五十八條之四規定，依個案之具體情狀，審酌人權保
    障及公共利益之均衡維護，予以客觀權衡判斷之。本案被告
    乙○○於原審準備程序時辯稱：伊否認有賣給通聯中的人，
    警察就把錄音切掉，要伊承認，並說若不承認就要連伊女友
    一起移送等語，而經原審以跳躍的方式勘驗被告之警詢光碟
    ，隨機點選勘驗近十段結果：「所勘驗畫面並無明顯中斷的
    情況，被告或望向前方，或看桌面，神情沒有特殊的異狀，
    期間並有抽煙，有與製作筆錄人員交談的情況，但因光碟沒
    有聲音，所以無從知悉問答的內容」，此有卷附光碟及原審
    勘驗筆錄可稽（見原審卷第四二頁），是被告警詢筆錄之製
    作並未依規定全程連續錄音而有未盡符合法定程序之情形，
    本院審酌被告所涉係本刑為死刑或無期徒刑之重罪，且證人
    張文興即承辦之警員證稱：被告警詢光碟之副片亦無聲音，
    伊不曉得原因為何等語（見原審卷第四六頁），則卷附光碟
    錄音檔是否係於翻製或保存過程中滅失，即有疑問，復斟酌
    侵害被告權益之輕重，對被告在訴訟上防禦不利益之程度，
    及公共利益之均衡維護等具體情節認定，認被告於警詢之陳
    述無證據能力。
二、被告乙○○之偵訊筆錄，有證據能力：
    被告乙○○固於原審辯稱：伊於警詢因警員向其嚇稱伊如不
    配合的話，伊及女友都會很慘，且警員並提供海洛因予伊施
    用，致伊為不實之自白，嗣伊移送至地檢署時，因警察前已
    交待伊若依警詢筆錄講就不會有事，且警察亦坐於偵訊室中
    ，故伊始依警詢之內容，復於檢察官偵訊時為不實之自白云
    云。經查：證人張文興於原審業明確證稱：本案警詢偵查中
    並無被告上述所指之情形等語（見原審卷第四十三至四十六
    頁），又經勘驗被告於檢察官之偵訊光碟，勘驗結果被告神
    情正常無明顯異狀，光碟有影音均可辨識，被告左側坐有一
    便衣之人，現場尚有其他法警進入鏡頭傳遞物件，被告曾有
    短暫向左側望向該便衣人之動作，惟僅止一瞬間，主要仍係
    面向正前方，即訊問者之位置等情，此有卷附光碟及原審勘
    驗筆錄可稽（見原審卷第四二頁），是被告於檢察官偵訊時
    有承辦警員在場，且被告之前業有多項刑案紀錄，有臺灣高
    等法院被告全國前案紀錄表一份在卷可稽，其對偵查流程及
    檢察官於偵查犯罪時具獨立指揮及命令之權，自已知悉，要
    無可能率因警員前揭話語，即逕認依警詢所言始不會有事，
    況檢察官偵訊過程中，警員既僅只一人在場，亦未干擾偵訊
    ，該偵訊現場位於臺灣苗栗地方法院檢察署內，係由檢察官
    指揮訊問，審酌被告受訊問之場所及訊問時之前揭狀態，被
    告顯未有受前揭干擾之可能，是綜上所述，被告所辯其警詢
    受承辦警員脅迫及利誘並延續至檢察官偵訊中云云，自不可
    採，應認其於檢察官偵訊中之供述具任意性，有證據能力。
三、證人Ａ１之警詢筆錄，無證據能力：
    按被告以外之人於檢察事務官、司法警察官或司法警察調查
    中所為之陳述，係屬傳聞證據，原則上無證據能力，於其符
    合法律規定之一定要件，始為傳聞例外，取得證據適格。依
    刑事訴訟法第一百五十九條之二規定，如與審判中之陳述不
    符時，經比較結果，其先前之陳述，相對「具有較可信之特
    別情況」，且為證明犯罪事實存否所「必要」者，即充足第
    一百五十九條之二所定之「可信性」與「必要性」要件者，
    即例外地賦與證據能力。查本案證人Ａ１於警詢之陳述與檢
    察官偵訊中一致，是其警詢陳述已無必要性，而無前揭傳聞
    例外適用之必要，自應依刑事訴訟法第一百五十九條第一項
    之規定，認其警詢陳述無證據能力。
四、證人Ａ１之偵訊筆錄，有證據能力：
    按被告以外之人於偵查中向檢察官所為陳述，除顯有不可信
    之情況者外，得為證據，刑事訴訟法第一百五十九條之一第
    二項定有明文。偵查中對被告以外之人（包括證人、鑑定人
    、告訴人、被害人及共同被告等）所為之偵查筆錄，或被告
    以外之人向檢察官所提之書面陳述，性質上均屬傳聞證據。
    惟現階段刑事訴訟法規定檢察官代表國家偵查犯罪、實施公
    訴，依法其有訊問被告、證人及鑑定人之權，證人、鑑定人
    且須具結，而實務運作時，檢察官偵查中向被告以外之人所
    取得之陳述，原則上均能遵守法律規定，不致違法取供，其
    可信度極高，職是，被告以外之人前於偵查中已具結而為證
    述，除反對該項供述得具有證據能力之一方，已釋明「顯有
    不可信之情況」之理由外，不宜以該證人未能於審判中接受
    他造之反對詰問為，即遽指該證人於偵查中之陳述不具證據
    能力。且所謂不可信性情況，法院應審酌被告以外之人於陳
    述時之外在環境及情況，例如：陳述時之心理狀況、有無受
    到外力干擾等，以為判斷之依據。本件證人Ａ１於檢察官偵
    查中，以證人之身分陳述，經告以具結義務及偽證處罰後，
    於命證人朗讀結文後具結，其係於負擔偽證罪之處罰心理下
    證述，並以具結擔保其供述之真實性，又無受其他不當外力
    干擾之情形，其亦未曾提及檢察官在偵查時有不法取供之情
    形。又證人Ａ１雖未經被告於偵查程序為詰問，但已於原審
    經以證人身分到庭補正詰問程序，而完足為合法調查之證據
    ，以證人Ａ１於偵查中陳述作為被告犯罪證據，應屬適當，
    自有證據能力。
五、按偵查犯罪機關依法定程序監聽之錄音，如已踐行調查證據
    之程序，固非不可採為認定犯罪事實之基礎，此觀刑事訴訟
    法第一百六十五條之一第二項之規定自明；司法院釋字第六
    三一號解釋雖謂：「民國八十八年七月十四日制定公布之通
    訊保障及監察法第五條第二項規定：『前項通訊監察書，偵
    查中由檢察官依司法警察機關聲請或依職權核發』，未要求
    通訊監察書原則上應由客觀、獨立行使職權之法官核發，而
    使職司犯罪偵查之檢察官與司法警察機關，同時負責通訊監
    察書之聲請與核發，難謂為合理、正當之程序規範，而與憲
    法第十二條保障人民秘密通訊自由之意旨不符，應自本解釋
    公布之日起，至遲於九十六年七月十一日修正公布之通訊保
    障及監察法第五條施行之日失其效力」。本件通訊監察書係
    檢察官在該解釋前依法所核發，則司法警察機關依該通訊監
    察書對上訴人之行動電話實施監聽、錄音，並據其監聽內容
    製作譯文，該譯文復經法院依法踐行證據調查程序，自難認
    該通訊監察譯文無證據能力（最高法院九十六年度台上字第
    四一八六、四五六九號判決意旨參照）。查本案乙○○使用
    之門號0000000000行動電話通訊，係依據臺灣苗
    栗地方法院檢察署所核發之通訊監察書合法為之，尚無不法
    取證情事，此有該署九十五年十二月七日九五年苗檢堂昃聲
    監（續）字第０００三一一號通訊監察書附卷可憑。又司法
    警察依據監聽錄音結果予以翻譯而製作之通訊監察譯文，乃
    該監聽錄音帶內容之顯示，此為學理上所稱之「派生證據」
    ，屬於文書證據之一種。於被告或訴訟關係人對其譯文之真
    實性發生爭執或有所懷疑時，法院固應依刑事訴訟法第一百
    六十五條之一第二項之規定，勘驗該監聽錄音帶以踐行調查
    證據之程序，俾確認該錄音聲音是否為通訊者本人及其內容
    與通訊監察譯文之記載是否相符，或傳喚該通訊者為證據調
    查。倘被告或訴訟關係人對該通訊監察譯文之真實性並不爭
    執，即無勘驗辨認其錄音聲音之調查必要性，法院於審判期
    日如已踐行提示通訊監察譯文供當事人辨認或告以要旨，使
    其表示意見等程序並為辯論者，其所為之訴訟程序即無不合
    （最高法院九十七年台上字第五六一號裁判意旨參照）。查
    本案卷內之相關電話監聽，取證程式未見違法情事，已如前
    述；而警方依監聽錄音所製作之監聽譯文，經本院提示予公
    訴人、被告及辯護人後，迄言詞辯論終結前均無異議，且同
    意採為證據，揆諸上開說明，本案卷內通訊監察譯文均具證
    據能力。
六、此外，本案檢察官、被告及其辯護人並未就下述其餘卷內證
    據資料之證據能力有所爭執，且迄於言詞辯論終結前，均未
    主張有刑事訴訟法第一百五十九條第一項不得為證據之情形
    ，是應認已同意卷內證據均得作為證據，且經本院審酌後，
    認無不適當之情形，應認本案其餘調查之卷內證據均有證據
    能力。
貳、實體部分
一、訊據被告乙○○固坦承於前揭時地交付海洛因一包約零點二
    公克予Ａ１，惟矢口否認前揭販賣毒品之犯行，辯稱：伊係
    無償提供海洛因予Ａ１云云。被告選任辯護人則為其辯護：
    依卷內被告與Ａ１之通訊內容譯文，對話中所謂「救一下」
    ，其真意是希望被告能免費提供海洛因給伊使用，否則倘是
    買賣交易毒品涉及金錢交易，衡情論理均會敘及購買多少單
    位、數量、或多少金額；又依證人Ａ１之證詞，其以五百元
    向被告買進一小包海洛因，然據起訴書所載被告自白係以每
    錢約三點七五公克二萬八千元、二萬九千元向不詳年籍男子
    綽號「阿杜」買進，據此計算可知，被告買進每零點一公克
    之海洛因成本約為七七三點三三元，而依原審所認定交付予
    Ａ１之海洛因重量為零點二公克，係售價五百元，比對被告
    於原審供述，其會以二份買進之海洛因，一份葡萄糖比例分
    裝為零點二公克，則交予Ａ１之海洛因內，買進之海洛因重
    量為零點一三三三公克，如此而言，被告如以五百元價錢賣
    出予Ａ１，則單以買進之海洛因而言，成本價錢為每零點一
    公克為三七五點一元，如售予一包約零點二公克、成本價已
    達七五０元，顯無差價利潤可言；且被告與Ａ１乃屬舊識，
    交情不錯之情況下，並無營利之主觀意思，客觀上復未賺取
    差價利潤，亦屬可能，故本件並無積極證據被告有營利之事
    實，基於罪疑唯輕原則，被告所為僅屬轉讓毒品罪云云。經
    查：
（一）被告於偵查中供承：伊有從事販賣海洛因的行為，時間是
      在九十五年十一月底開始到被查獲止，買方都是打我的0
      000000000號行動電話跟我聯絡，通訊監察譯文
      裡面有提到「半個」指新台幣五百元、「兩張」就是指新
      台幣一千元，跟對方講「海洛因」就說是「女生」（台語
      音）等語；上揭事實業經證人Ａ１於偵查中具結證稱：伊
      先用電話跟「阿協」（指被告）的0000000000
      號行動電話聯絡，然後約定地點交易，在九十五年十二月
      十日九時十六分十八秒、九時二十七分五十三秒這兩通是
      伊和被告的通話，第一通要跟被告買海洛因，他叫我等一
      下，第二通我們就約在梧棲鎮一家萊爾富超商作交易，我
      買五百元一小包，重量我不清楚，地點就在約定的超商店
      等語明確（見九十六年度偵字第三七五號卷第五八、七十
      、七十一頁），證人Ａ１於原審亦證稱: 伊確有於九十五
      年十二月十日，在台中縣梧棲鎮某萊爾富超商前，以五百
      元向被告購買一小包重量不詳之海洛因，嗣並將之以注射
      之方式施用等語（見原審卷第七十七、七十八頁），證人
      Ａ１所證其向被告在台中縣梧棲鎮某萊爾富超商處以五百
      元購得一小包海洛因乙節，前後相符，亦核與被告供承有
      販賣毒品海洛因，分量價額有五百元、一千元不等，而以
      暗語聯絡等情不相齟齬。
（二）被告持用之0000000000號行動電話（下稱甲）
      於九十五年十二月十日與證人Ａ１之000000000
      0號電話（下稱乙），有下述二通對話內容，第一通「乙
      ：忠仔啦，你有在我們這麼。甲：有。乙：救一下啦。甲
      ：好，等一下再打」，第二通則為甲、乙二人約在萊爾富
      ，且被告所持用之上揭行動通話基地台位置，亦確位於台
      中縣清水鎮、梧棲鎮等情，此有通訊監察譯文及通聯紀錄
      明細在卷可稽（同前偵卷第七十八、八十四頁），證人Ａ
      １於檢察官偵訊中亦明確證稱：伊與被告前揭通話內容係
      為向被告約定購買海洛因之交易等語（同前偵卷第七十、
      七十一頁），再被告於檢察官偵訊中亦坦承：伊自九十五
      年十一月底起即有販賣海洛因之行為等語（同前偵卷第五
      十八頁），是被告確有前揭販賣海洛因予證人Ａ１之行為
      ，堪予認定。且查，被告於九十六年一月五日五時許在臺
      中縣梧棲鎮○○路○段七四一巷三十七弄十一號前DH-六
      二五一號小客車上為警查獲時，並扣得起訴書所載之白色
      粉末七包（與本案無關，但其中五包純質淨重一點零六公
      克，另二包含微量，淨重三點二五公克），經送鑑結果確
      為第一級毒品海洛因，有法務部調查局九十六年一月二十
      七日調科壹字第０九六二三００七七九０號鑑定書附卷足
      佐（見同前偵卷第六五頁）。再販賣海洛因涉重度刑責，
      且海洛因具相當之價值，被告復自陳有長期施用海洛因之
      習慣，當知該毒品價格昂貴、如涉販毒品罪嫌罪刑非輕，
      設若無利可圖，被告當無甘冒此涉案之危險，將原購入可
      供己施用之海洛因販售供證人Ａ１施用之必要，衡酌被告
      於偵訊中供承其有販售海洛因、暗語為「女人」（台語音
      ）、約定分量價額之暗語為「半個」（指五百元）、「兩
      張」（一張就是指新台幣一千元）等，益徵其有販賣毒品
      海洛因之實情，否則不必與欲購毒者以暗語交談約定交易
      價款，是被告辯稱其僅有轉讓毒品犯行云云，顯係事後避
      就之詞，不足採信，其具意圖營利之目的，亦堪認定。
（三）辯護意旨固略以證人Ａ１與被告前揭電話通聯內容並無談
      及毒品交易之確定金額、數量，衡情應係無償提供等語，
      惟查販賣毒品及購入毒品施用均涉及犯罪，其交易過程自
      需隱密，又依前揭證人Ａ１與被告之通聯話語「救一下」
      及證人Ａ１所購入之海洛因數量甚微，證人Ａ１顯係於急
      需解癮之際向被告洽購海洛因，其所需數量甚微，故電話
      中簡稱「救一下」，衡以毒品海洛因價格昂貴，且查事後
      交易之價額為五百元一小包，已如前述，證人其通話情節
      亦符實情，自不得以雙方於電話中僅簡單說「救一下」，
      而未明確表明所需數量、金額之情狀，即全盤否認有何販
      售毒品之交易，是此尚難為被告有利之認定。
（四）且按刑事訴訟法第一百五十六條第二項固明定：被告或共
      犯之自白，不得作為有罪判決之唯一證據，仍應調查其他
      必要之證據，以察其是否與事實相符。其立法旨意乃在防
      範被告或共犯自白之虛擬致與真實不符，故對自白在證據
      上之價值加以限制，明定須藉補強證據以擔保其真實性。
      又毒品施用者所稱其向某人買受毒品之指證，不得作為有
      罪判決之唯一證據，仍須調查其他必要之證據，以察其是
      否與事實相符，良以毒品買受者之指證，依毒品危害防制
      條例第十七條規定，供出毒品來源而破獲者，得減輕其刑
      ，其憑信性於通常一般人已有所懷疑，為防範施用毒品者
      作利己損人之不實供述，以邀上開減輕其刑寬典，縱自形
      式上觀察，並無瑕疵，仍須以其他補強證據擔保該項供述
      之真實性，始得作為判斷之依據。但所謂「補強證據」係
      指除該供述本身外，其他足以佐證該供述確具有相當程度
      真實性之證據而言。其所補強者，不以事實之全部為必要
      ，祇須因補強證據與該供述相互印證，依社會通念，足使
      犯罪事實獲得確信者，即足當之（參最高法院九十七年度
      台上字第五六五九號判決）。本件證人Ａ１於偵審中一致
      具結證稱有向被告以五百元購得毒品海洛因，並參酌卷附
      上載行動電話之通訊監察譯文及查詢記錄（見同上偵卷第
      七八、八四頁）等節，亦印證證人Ａ１所證等節確具相當
      真實性，且依社會通念，尚難認證人Ａ１有為己減刑而故
      為誣指之可能。又證人之陳述有部分前後不符，或相互間
      有所歧異時，究竟何者為可採，法院仍得本其自由心證予
      以斟酌，非謂一有不符或矛盾，即應認其全部均為不可採
      信。查證人Ａ１固於原審審理中辯護人詰問時先證稱：伊
      於九十五年十二月十日與被告為前揭第一通電話後，被告
      即無償提供一小包海洛因供伊施用云云（原審卷第七十六
      頁），惟嗣經檢察官提示證人Ａ１前揭偵訊筆錄後，證人
      Ａ１即改證稱：伊於前揭二通電話打完後，另向被告買了
      一小包五百元之海洛因云云（原審卷第七十七頁），嗣於
      原審訊問時又改證稱：「第一通我打電話叫他救我，他拿
      到我家給我用，這就是我剛才說免費放在針筒給我的，第
      二通我又打電話給他，約在萊爾富，跟他買了一小包海洛
      因五百元」，核其就九十五年十二月十日與被告間毒品往
      來之情節前後所述固有不同，惟以證人Ａ１與被告前揭二
      通通聯僅相隔十一分鐘餘，此有前揭通聯明細可稽，證人
      Ａ１自無可能於此極短之期間內，即與被告有二次以上之
      毒品往來，參酌證人Ａ１於檢察官偵訊中明確證稱：第一
      通要跟他（按即被告）買海洛因，他叫我等一會兒再打，
      第二通我們約在梧棲鎮一家萊爾富超商做交易（同前偵卷
      第七十一頁），核與前揭通聯譯文語意相符，顯較堪予採
      信，是證人Ａ１於原審證述之初，顯係為附和被告辯解而
      為虛偽證詞，嗣又為免與偵訊矛盾，致有於十一分鐘內與
      被告二次毒品往來之證詞，然此益陷被告於不利，是證人
      Ａ１於原審證述於九十五年十二月十日第一通與被告通聯
      後，由被告無償提供海洛因予伊施用一次部分，顯係事後
      迴護被告之詞，且與常情相悖，不足採信，證人Ａ１於原
      審就此證詞之瑕疵，固不足為被告有利之認定，然證人均
      明確證述有向被告買了一小包五百元之海洛因乙節，則無
      二致，益證被告確有以五百元販買毒品海洛因一小包予證
      人Ａ１之情，堪予認定。被告於本院復辯稱其於偵查中自
      白係以每錢約三點七五公克二萬八千元、二萬九千元向不
      詳年籍男子綽號「阿杜」買進，據此計算可知，被告買進
      每零點一公克之海洛因成本約為七七三點三三元，而依原
      審所認定交付予Ａ１之海洛因重量為零點二公克，係售價
      五百元，比對被告於原審供述，其會以二份買進之海洛因
      ，一份葡萄糖比例分裝為零點二公克，則交予Ａ１之海洛
      因內，買進之海洛因重量為零點一三三三公克，如此而言
      ，被告如以五百元價錢賣出予Ａ１，則單以買進之海洛因
      而言，成本價錢為每零點一公克為三七五點一元，如售予
      一包約零點二公克、成本價已達七五０元，顯無差價利潤
      可言，及被告與Ａ１乃屬舊識，交情不錯之情況下，並無
      營利之主觀意思，並無積極證據被告有營利之意圖而販賣
      海洛因，被告所為僅屬轉讓毒品罪云云。然被告於偵查中
      併供述其向「阿杜」者買進毒品海洛因後，有攙入葡萄糖
      稀釋再分裝販售之情節，惟其攙入葡萄糖之數量既無從精
      確查證，所辯售價遠低於購價，並無利可圖云云，既與被
      告於查獲之初之供述，及通訊監察譯文所彰顯之情節迥異
      ，所辯顯悖於常情，自不足採信。
（五）綜上所述，本案事證明確，被告所辯，顯係卸責之詞，不
      足採信，其犯行堪以認定，應予依法論罪科刑。
二、按海洛因為毒品危害防制條例第二條第二項第一款所列管之
    第一級毒品，不得非法持有、販賣。核被告所為，係犯毒品
    危害防制條例第四條第一項之販賣第一級毒品既遂罪。被告
    販賣海洛因前持有海洛因之低度行為，為販賣之高度行為所
    吸收，不另論罪。被告有如犯罪事實欄所載之刑案執行情形
    ，此有臺灣高等法院被告前案紀錄表在卷可稽，其於有期徒
    刑執行完畢後，五年內故意再犯本件有期徒刑以上之罪，為
    累犯，除就按法定本刑為死刑、無期徒刑部分依法不得加重
    ，應依法加重其刑。被告經認定販賣海洛因之次數僅只一次
    、販售所得僅五百元，且販售之海洛因毒品數量非鉅，本院
    綜合上情，認被告就販賣第一級毒品部分之犯罪情狀在客觀
    上顯然足以引起一般同情，縱使量處法定最低刑度之無期徒
    刑，仍嫌過重，爰依刑法第五十九條之規定，予以酌減，並
    與前揭加重部分先加後減之。原審經審理結果，認被告罪證
    明確，適用毒品危害防制條例第四條第一項、第十九條第一
    項，刑法第十一條、第四十七條第一項、第五十九條等規定
    ，並審酌被告販賣第一毒品，其販賣數量非鉅，被告販售提
    供毒品之行為，致使一般吸用毒品者，沈迷於毒癮品而無法
    自拔，直接戕害國民身心健康，間接危害社會治安，敗壞社
    會善良風氣，進而導致施用毒品之人為購買毒品施用而觸犯
    刑典之情事發生，被告犯罪後猶飾詞狡辯，否認犯行等一切
    情狀，量處有期徒刑十七年。並敘明被告因販賣第一級毒品
    海洛因之所得五百元，係被告因犯罪所得之財物，雖未經扣
    案，仍應依毒品危害防制條例第十九條第一項之規定，均併
    予諭知沒收，如全部或一部不能沒收時，以其財產抵償之。
    扣案0000000000號行動電話壹支含ＳＩＭ卡，係
    屬被告所有供犯毒品危害防制條例第四條第一項之販賣第一
    級毒品罪犯罪所用之物，爰依毒品危害防制條例第十九條第
    一項義務沒收主義之規定，併予宣告沒收之。另說明公訴意
    旨聲請就被告於九十六年一月五日為警查扣之海洛因、磅秤
    、分裝袋等予以沒收銷燬及沒收部分，因公訴人起訴之被告
    自九十六年一月一日起至一月四日之販賣海洛因犯行部分應
    為無罪之諭知（業經原審判處無罪確定），而前揭有罪部分
    之犯罪時間為九十五年十二月十日，距前揭扣案物為警查獲
    日已有相當之時間隔，且查被告確有施用海洛因之習慣，復
    無其它積極證據足認該等扣案物品與本案前揭有罪部分有直
    接之關連性，自無從於本案沒收，而應於被告施用毒品案或
    由檢察官另行單獨聲請宣告沒收銷燬或沒收。核其認事用法
    俱無不當，量刑亦稱允洽。被告上訴仍執前詞否認犯罪，惟
    被告本件犯行事證明確，已如前述，被告所辯顯係卸責之詞
    ，被告上訴為無理由，應予駁回。
據上論斷，應依刑事訴訟法第三百六十八條，判決如主文。
本案經檢察官甲○○到庭執行職務。
中    華    民    國    98    年    1    月    7    日
            刑事第七庭    審判長法  官  林  榮  龍
                                法  官  江  錫  麟
                                法  官  張  惠  立
上列正本證明與原本無異。
如不服本判決應於收受送達後十日內向本院提出上訴書狀，其未
敘述上訴理由者，並得於提起上訴後十日內向本院補提理由書 (
均須按他造當事人之人數附繕本)「切勿逕送上級法院」。
                                書記官  陳  慈  傳
中    華    民    國    98    年    1    月    9    日
附錄：本案論罪科刑法條全文
毒品危害防制條例第4條第1項
製造、運輸、販賣第一級毒品者，處死刑或無期徒刑；處無期徒
刑者，得併科新臺幣 1 千萬元以下罰金。


司法院資訊處製作；財團法人民間司法改革基金會備份。
